nl: Afvoerontwerp: Afvoergaten; Opgehoogde randen; Zelfafvoerende tuit; Gleufbodem; Massief (geen afwatering); Overig
th: การออกแบบระบบระบายน้ำ: รูระบายน้ำ; สันยก; อุปกรณ์ระบายน้ำอัตโนมัติ; รางระบายน้ำแบบเซาะร่อง; ของแข็ง (ไม่มีการระบายน้ำ); อื่นๆ
pt-BR: Design de drenagem: Furos de drenagem; Bordas elevadas; Bico autodrenante; Base com fenda; Sólido (sem drenagem); Outro
it: Progettazione del drenaggio: Fori di drenaggio; Bordi rialzati; Beccuccio autodrenante; Base scanalata; Solido (senza drenaggio); Altro
sl-SI: Zasnova drenaže: Odtočne luknje; Dvignjeni grebeni; Samoodtočni izliv; Režasta osnova; Trdna (brez drenaže); Druga
fi: Viemäröintisuunnittelu: Valumisreiät; Korotetut harjanteet; Itsetyhjentyvä nokka; Uritettu pohja; Kiinteä (ei poistoa); Muu
hu: Vízelvezetés kialakítása: Vízelvezető nyílások; Megemelt peremek; Önürítő kifolyó; Hornyolt talp; Szilárd (nincs vízelvezetés); Egyéb
ko: 배수 설계: 배수구; 돌출된 가장자리; 자가 배수형 주둥이; 슬롯형 바닥; 일체형(배수구 없음); 기타
hr-HR: Dizajn drenaže: Otvori za odvodnju; Izdignuti grebeni; Samostalni izljev; Baza s utorima; Čvrsto (bez odvodnje); Ostalo
ja: 排水設計: 排水穴; 隆起リッジ; 自動排水口; スロットベース; 固形（排水なし）; その他
bg-BG: Дизайн на оттичане: Дренажни отвори; Релефни линии; Самоизточващ се накрайник; Дъно с отвори; Твърдо (без дренаж); Друго
fr: Conception du système d’écoulement: Trous d’évacuation; Stries surélevées; Bec auto-vidant; Base à fentes; Solide (sans drainage); Autre
nb: Dreneringsdesign: Dreneringshull; Hevede kanter; Selvdrenerende tut; Slisset base; Fast (ingen drenering); Annet
da: Dræningsdesign: Dræningshuller; Hævede riller; Selvdrænende tud; Slidset bund; Fast (ingen dræning); Andet
tr: Drenaj tasarımı: Su akıtma delikleri; Yükseltilmiş sırtlar; Kendiliğinden boşalan musluk; Oluklu taban; Katı (drenajsız); Diğer
cs: Způsob odtoku vody: Drenážní otvory; Vyvýšené drážky; Samovypouštěcí výpust; Drážkovaná základna; Pevná (bez odtoku); Jiné
es: Diseño de drenaje: Orificios de drenaje; Bordes elevados; Boca autodrenante; Base ranurada; Sólido (sin drenaje); Otros
ro-RO: Proiectarea scurgerii: Orificii de drenaj; Nervuri ridicate; Cioc cu scurgere automată; Bază canelată; Solid (fără scurgere); Altele
pt-PT: Design da drenagem: Orifícios de drenagem; Sulcos elevados; Bico com drenagem automática; Base com fenda; Sólido (sem drenagem); Outro
ru: Конструкция отвода воды: Дренажные отверстия; Рельефные выступы; Самодренажный носик; Основание с пазами; Сплошное (без дренажа); Другое
sv: Dräneringsdesign: Dräneringshål; Upphöjda räfflor; Självdränerande pip; Slitsad bas; Fast (ingen dränering); Övrigt
de: Ablaufdesign: Ablauflöcher; Erhöhte Kanten; Selbstentleerender Auslauf; Geschlitzter Sockel; Fest (keine Drainage); Sonstiges
vi: Thiết kế hệ thống thoát nước: Lỗ thoát nước; Cạnh nâng cao; Vòi tự thoát nước; Đế có khe thoát nước; Đế đặc (không thoát nước); Khác
sk-SK: Návrh odvodnenia: Odtokové otvory; Vyvýšené hrebene; Samovypúšťací výpust; Drážkovaná základňa; Plný (bez odtoku); Iné
pl: Rodzaj drenażu: Otwory odpływowe; Podwyższone żłobienia; Samoodpływowa wylewka; Podstawa szczelinowa; Pełna podstawa (bez odpływu); Pozostałe
zh-CN: 排水设计: 排水孔; 凸起棱纹; 自排水导流口; 开槽底座; 实心（无排水）; 其他
lt-LT: Nutekėjimo konstrukcija: Nutekėjimo skylės; Iškilūs grioveliai; Savaime nusausinantis snapelis; Pagrindas su grioveliais; Kietas (be drenažo); Kita
en: Drainage design: Drainage holes; Raised ridges; Self-draining spout; Slotted base; Solid (no drainage); Other
el: Σχεδιασμός αποστράγγισης: Με οπές αποστράγγισης; Με υπερυψωμένες ραβδώσεις; Στόμιο αυτοαποστράγγισης; Βάση με σχισμές; Συμπαγής (χωρίς αποστράγγιση); Άλλο
zh-TW: 排水設計: 排水孔; 加高脊; 自排水出口; 開槽底座; 固體 (無排水); 其他